臺灣士林地方法院刑事裁定
110年度訴字第600號
公  訴  人  臺灣士林地方檢察署檢察官
被      告  林彥諭




選任辯護人  劉彥君律師
上列被告因違反毒品危害防制條例等案件，經檢察官提起公訴（
110年度偵字第16470號），本院裁定如下：
    主  文
甲○○之羈押期間，自民國壹佰壹拾壹年參月貳拾捌日起，延長貳
月，並禁止接見通信及受授物件。
    理  由
一、按羈押被告，審判中不得逾3月，但有繼續羈押之必要者，
    得於期間未滿前，經法院依刑事訴訟法第101條或第101條之
    1之規定訊問被告後，以裁定延長之；又延長羈押期間，審
    判中每次不得逾2月，刑事訴訟法第108條第1項及第5項分別
    定有明文。
二、經查：
（一）被告甲○○因違反毒品危害防制條例等案件，經檢察官提起
      公訴，本院於民國110年12月28日訊問後，認被告涉犯毒
      品危害防制條例第4條第3項之販賣第三級毒品罪、同條例
      第11條第5項之持有純質淨重5公克以上第三級毒品罪、同
      條例第11條第2項之持有第二級毒品罪、槍砲彈藥刀械管
      制條例第12條第4項之持有殺傷力子彈及同條例第13條第4
      項之未經許可持有槍砲主要零件罪，犯罪嫌疑重大；而被
      告係經警拘提到案，前揭販賣第三級毒品罪係最輕本刑5
      年以上有期徒刑之罪，刑責非輕，被告復否認犯行，基於
      趨吉避凶、脫免刑責之基本人性，常伴有逃亡之高度可能
      性，足認被告確有逃亡以規避日後審判及刑罰執行之強烈
      動機，有相當理由足認被告有逃亡之虞；又被告否認有前
      揭販賣第三級毒品罪之犯行，且於本院訊問時所為陳述與
      其警詢及證人連〇〇證述尚有不一，亦與卷內二人間通訊軟
      體對話紀錄未符，尚待證人連〇〇到庭詰問以稽核釐清，考
      量被告可輕易透過通訊軟體與證人相互聯繫或以不當方法
      影響證人，恐將使本案案情晦暗不明，自有相當理由足認
      被告非無勾串證人之虞，而有刑事訴訟法第101條第1項第
      3款所定事由，且有羈押之必要，而於同日裁定羈押，並
      禁止接見通信及授受物件。
（二）茲因羈押期間即將屆滿，經本院於111年3月18日訊問被告
      並聽取辯護人、檢察官意見後，認被告固仍否認有起訴書
      犯罪事實一、三所載犯行，然依證人連〇〇於警詢及偵查證
      述、證人何柏瑋於警詢證述、連〇〇手機擷取畫面、新北市
      政府警察局新莊分局扣押物品目錄表、車牌號碼000-0000
      號車輛詳細資料表、現場監視器翻拍照片、臺灣尖端先進
      生技醫藥股份有限公司毒品原物鑑定實驗室鑑定分析報告
      、新北市政府警察局新莊分局扣押物品目錄表、內政部警
      政署刑事警察局鑑定書、扣押物品目錄表等相關事證，足
      認被告涉犯毒品危害防制條例第4條第3項之販賣第三級毒
      品、同條例第11條第5項之持有純質淨重5公克以上第三級
      毒品、同條例第11條第2項之持有第二級毒品、槍砲彈藥
      刀械管制條例第12條第4項之持有殺傷力子彈及同條例第1
      3條第4項之未經許可持有槍砲主要零件等罪，犯罪嫌疑重
      大，又被告所犯販賣第三級毒品罪為法定最輕本刑7年以
      上有期徒刑之罪，其法定刑非輕，且被告否認有此部分犯
      行，客觀上有相當理由認為被告日後逃匿、規避後續審判
      及執行程序之可能性甚高，而仍有逃亡之虞；另依被告於
      偵查供述，被告因曾外送至連○○住家而與連○○相識，連○○
      會要被告外送飲料、糖果、餅乾，如發現被告為該次交易
      外送員會拜託為其繳費、買煙及檳榔等瑣事，也會直接傳
      送LINE訊息，連○○會另給付被告費用等語（110年度偵字
      第16470號卷一第235頁），足見兩人間顯存有相當之情誼
      ，參以本案尚未審理終結，被告就有無販賣第三級毒品予
      證人連○○乙節，亦與證人連○○於偵查證述內容歧異，辯護
      人復於111年2月8日具狀聲請傳喚證人張柏偉，以證明被
      告並無起訴書犯罪事實一、三所示犯行（本院訴字卷第69
      、70頁），可知本案仍待證人連○○、張柏偉到庭詰問以勾
      稽比對、查證釐清事實，復參以現今通訊軟體及網路發達
      ，被告為本案犯行前亦係以通訊軟體與證人連○○聯繫，甚
      而提及「如果真的出事，到你那邊就斷了喔，懂我意思吧
      」等語（110年度他字第1803號卷第100、101頁），嗣被
      告既經查獲到案，且否認有販賣第三級毒品予連○○之犯行
      ，自堪認確有相當理由足認被告有勾串證人之虞，是經衡
      量公共秩序之維護與被告人身自由之保障，認若命被告以
      具保、責付或限制住居等方式替代羈押，尚不足以確保本
      案後續審判、執行等程序之進行，非予羈押，顯難進行審
      判、執行，羈押之原因及必要性俱仍存在，認仍有繼續羈
      押被告之必要，應自111年3月28日起延長羈押2月，並禁
      止接見通信及受授物件。
三、被告雖於本院110年3月18日訊問時陳稱：我有慢性創傷後壓
    力症候群、重鬱症、焦慮症，但我服用法務部○○○○○○○○○○○○
    ○○○○）所內醫師開立之藥物後會全身不舒服、發刺，換2、3
    次藥物也沒有用，因為吃了藥很痛苦，後來我就表示不要吃
    藥，也沒有吃本週的藥，我有寫報告跟所內說吃藥不舒服要
    求所內把藥物報廢云云。查本院前曾函詢臺北看守所有關被
    告身體狀況一事，該所表示：被告因罹患創傷後壓力疾患、
    過敏性蕁麻診及焦慮等症狀，皆依其就診需求協助安排所內
    健保門診就醫，並按醫囑給與妥適之照護（藥物治療），經
    本所醫師評估後，目前身體健康狀況尚屬穩定，倘被告現罹
    疾病，經接受所內醫師診治後認有正當理由或有其必要戒護
    外醫時，當按羈押法第55、56條規定辦理等語，有法務部○○
    ○○○○○○111年3月2日北所衛字第11100023680號函暨所附被告
    入所迄今就醫紀錄、111年3月1日衛生福利部臺北醫院病歷
    紀錄單影本附卷可憑，可知被告雖自陳罹患上開疾患，然業
    由臺北看守所安排就醫診治並施以藥物治療，目前身體狀況
    尚屬穩定，顯見被告並無因上述疾患非保外就醫顯難治癒之
    情形，而無刑事訴訟法第114條第3款所定之事由，況因看守
    所內設有醫療機構，且於本身醫療機構無法醫治時，尚得移
    送醫院或戒護外醫，對受刑人之醫療診治照護已設有周詳規
    範，倘被告日後確有因上述疾患而有保外就醫之必要，仍非
    不得由臺北看守所依羈押法等相關規定另為適當之處理，附
    此敘明。
四、至辯護人為被告辯護略以：因證人連〇〇應在南部少輔院，本
    案應無勾串證人可能性，而無羈押原因或必要性，請求准予
    交保或讓家人不受禁見之限制等語，惟證人連〇〇前曾於110
    年4月11日經少年法庭令入法務部矯正署臺北少年觀護所，
    嗣於110年11月4日釋放出所，現未經少年法庭裁定收容或令
    入執行感化教育中，有連〇〇之台灣高等法院在監在押全國紀
    錄表可參（置本院卷附之證物袋），且本案有相當理由足認
    被告有勾串證人之虞，已如前述，辯護人上開所辯，即無可
    採，併此敘明；又在押被告為達勾串共犯或證人之目的，多
    非直接與共犯或證人透過接見機會而於看守所接見室內當面
    勾串將來之證詞，而係透過並非共犯且將來亦無經作證可能
    性之第三人代為傳達在押被告所欲傳達予共犯或證人之訊息
    ，故實務上對於禁止接見通信之在押被告，皆未將其親屬之
    接見列為得予准許之例外。是若被告之親屬得以接見被告，
    被告亦非無透過其親屬達成勾串共犯或證人之可能，而無法
    達成對被告禁止接見通信所欲達成之目的，辯護人請求限制
    禁止接見通信之範圍等語，尚難准許。
五、依刑事訴訟法第108條第1項、第5項，裁定如主文。       
中　　華　　民　　國　　111 　年　　3 　　月　　22　　日
                  刑事第一庭  審判長法  官 陳明偉
　　　　　　　　　                  法  官 鍾晴
　　　　　　　　　                  法  官 吳佩真
　　　　　　　　　
以上正本證明與原本無異。
如不服本裁定應於送達後5日內向本院提出抗告狀。
                                    書記官  黃婕宜
中　　華　　民　　國　　111 　年　　3 　　月　　22　　日